臺灣桃園地方法院刑事判決　　　　　　　　　　　　　九十三年度易字第五四一號
　　公　訴　人　臺灣桃園地方法院檢察署檢察官
　　被　　　告　甲○○　男　三.
右列被告因偽造有價證券案件，經檢察官提起公訴（九十二年度偵字第五七四六號）
，本院判決如左：
    主  文
甲○○共同意圖供偽造信用卡之用，而收受信用卡原料，累犯，處有期徒刑柒月。扣
案如附表所示之偽造信用卡半成品共貳佰捌拾陸張均沒收。
    事  實
一、甲○○前因偽造文書案件，經台灣台北地方法院以九十年度訴字第一七五號、台
    灣高等法院以九十年度上訴字第一三０六號，判處有期徒刑一年確定，於民國九
    十年六月十四日入監執行，而於九十一年二月九日縮刑期滿執行完畢（構成累犯
    ）。詎猶不知悔改，竟與「張寶龍」（香港地區人士，年籍不詳）共同意圖供偽
    造信用卡之用之犯意聯絡，明知「張寶龍」所交付之物品係偽造之ＶＩＳＡ、Ｍ
    ＡＳＴＥＲ信用卡半成品，仍於九十二年三月十九日中午，在大陸地區廣州市某
    飯店予以收受，並攜帶該信用卡半成品經珠海市（拱北），自澳門搭乘港龍航空
    公司第ＫＡ四八二號航班返台，嗣於同日二十時三十分許，在桃園縣大園鄉中正
    國際機場第二航廈入境海關檢驗檯，由台北關稅局抽驗其行李箱，經Ｘ光檢視發
    現其所託運之ＫＡ一二三一一九號行李箱底部疑似有夾層，經打開檢查後查獲，
    移由內政部警政署航空警察局處理，並扣得如附表所示之偽造信用卡半成品共二
    百八十六張。
二、案經內政部警政署航空警察局移請臺灣桃園地方法院檢察署檢察官偵查後起訴。
　　理  由
一、訊據被告甲○○固坦承有幫「張寶龍」攜帶前開信用卡半成品返台之事實，惟矢
    口否認涉有前揭犯行，辯稱：前開卡片係經「張寶龍」包裝後交付予伊，伊不知
    係偽造之信用卡等語。經查：
  (一)右開犯罪事實，有查獲被告所攜帶之藏於行李箱底部夾層如附表名稱、數量之信
    用卡即ＶＩＳＡ卡共二百零二張、ＭＡＳＴＥＲ卡共八十四張（合計二百八十六
    張）扣案足憑，並有台北關稅局九十二年三月十九日北機檢疑字第九二０一五號
    函附扣押貨物、運輸工具收據及搜索筆錄、被告甲○○旅客出入境紀錄查詢表、
    港龍航空公司第ＫＡ四八二號航班登機證、ＫＡ一二三一一九號行李條各一紙，
    以及查獲現場及信用卡半成品（原料）照片共八張附卷足憑；另扣案之二百八十
    六張卡片，上面已印製ＶＩＳＡ、ＭＡＳＴＥＲ（全球信用卡系統之一）字樣、
    發卡銀行名稱、有效期間起、迄、年、月等字體，堪認係供完成製造前揭二種
　　信用卡所用之半成品（原料）；至其正面尚未完成持卡人之英文姓名（即發卡銀
  　航之信用卡客戶姓名）、帳（卡）號、持卡有效起迄時間之凸點字體，背面亦尚
    無黏貼卡號簽名字條，應屬尚未完成正式信用卡之製作核發作業，仍為半成品（
    原料），堪以認定。
　(二)被告前於八十九年十二月間，曾犯偽造信用卡案件，經台灣台北地方法院以九十
    年度訴字第一七五號、台灣高等法院以九十年度上訴字第一三０六號，判處有期
    徒刑一年確定，並於九十一年二月十三日執行完畢，此有前揭判決書影本、刑案
    資料查註紀錄表、台灣高等法院被告全國前案紀錄表各一件在卷可參。被告在受
    此經驗教訓後，對於類似於偽造信用卡之物品當較一般常人有更多之認識，並付
    以更多之注意；且被告經常出入國境，前往韓國、關島、菲律賓、泰國、葡萄牙
    及中國大陸地區，有其入出境記錄查詢表在卷可參，故其對於任意代他人攜帶不
    明物品入境可能遭受之風險，亦必知之甚詳；又被告對其本身並無受到扣案如附
    表所列金融機構委託加工製作信用卡之授權，亦不能提出「張寶龍」有受該等機
    構授權加工製造之證明，而該等機構營業所在地，大部分均設於香港地區，如謂
    渠等會授權或委託在廣州市之私人「張寶龍」，再由之轉請被告回台灣地區加工
    完成信用卡製造、核發，實已超越社會一般人之正常認知。被告辯稱伊在不確定
    物品內容情況下，代香港地區人士「張寶龍」由大陸廣東廣州市攜帶前開物品入
    境台灣地區云云，所辯顯不足採，是被告應有預備偽造信用卡之用之犯意，堪以
    認定。
  (三)被告雖再辯稱：伊是幫「張寶龍」帶那些沒有用的東西，扣案之物不是ＶＩＳＡ
    卡、ＭＡＳＴＥＲ卡，而是半成品，還不能使用；那些卡片上面所寫銀行不是台
    灣的銀行等語；惟查：(1)扣案如附表之二百八十六張卡片，上面已印製ＶＩＳＡ
    、ＭＡＳＴＥＲ（全球信用卡系統之一）字樣、發卡銀行名稱、有效期間起、迄
    、年、月等字體，雖尚未正式完成有關持卡人帳號、名稱、有效期間及簽名條碼
    之打印作業，但已堪認係供完成製造前揭二種信用卡所用之半成品即原料，被告
    有意圖偽造該批信用卡之用而予以已收受，已如前述；(2)又在我國台灣地區所發
    行之銀行信用卡，亦屬前揭ＶＩＳＡ、ＭＡＳＴＥＲ信用卡系統，與扣案如附表
    之偽造信用卡半成品之材質、正反面之構造，尚無不同，因此，該批半成品如經
    加工偽造完成流入台灣地區市面，其破壞社會金融秩序、交易安全，後果將不堪
    條第一項規定加以規範；況，我國金融機構所發行之ＶＩＳＡ、ＭＡＳＴＥＲ
    信用卡，得在國外有該二種信用卡系統之特約商店刷卡使用，且經外國金融機構
    所核發之該二種信用卡，亦得在我國台灣地區刷卡使用，自應同受我國刑事法律
    之保護。被告前開所辯，乃屬事後卸責之詞，不足採信。是本件被告確有意圖偽
    造信用卡之用而收受其半成品之行為，事證明確，犯行堪以認定，應予依法論科
    。
二、核被告所為，係犯刑法第二百零四條第一項之預備偽造信用卡罪。被告與「張寶
    龍」間，就上開犯行，有犯意聯絡、行為分擔，依刑法第二十八條，應論以共同
    正犯；又被告前因偽造文書案件，經台灣高等法院以九十年度上訴字第一三０六
    號，判處有期徒刑一年確定，於九十一年二月九日執行完畢，有臺灣桃園地方法
    院檢察署刑案資料查註紀錄表在卷可稽，其五年以內再犯本件有期徒刑以上之罪
    ，為累犯，依刑法第四十七條規定，應加重其刑。爰審酌被告有偽造信用卡前科
    ，竟再犯預備偽造罪，且扣案偽造信用卡半成品數量眾多，如經偽造完成流入市
    面，將嚴重破壞社會金融秩序、交易安全，暨其犯罪之動機、目的、手段，犯罪
    時所受之刺激及其品行、生活狀況、智識程度為高職畢業、犯罪所生之損害，及
    犯罪後飾詞狡辯，態度欠佳等一切情狀，量處如主文所示之刑，以資懲儆。至扣
    案之偽造信用卡半成品共二百八十六張，係供預備偽造信用卡之原料，依刑法第
    二百零五條規定，不問屬於犯人即被告與否，併應宣告沒收之，附此敘明。
三、據上論斷，應依刑事訴訟法第二百九十九條第一項前段，刑法第二百零四條第一
    項、第四十七條、第二百零五條，罰金罰鍰提高標準條例第一條前段，判決如主
    文。
本案經檢察官胡原龍到庭執行職務。
中　　　華　　　民　　　國　　九十三　　年　　　九　　　月　　　十四　　日
                                 臺灣桃園地方法院刑事第四庭
                                 審判長法  官  陳  世  宗
                                       法  官  蘇  昭  蓉
                                       法  官  李  昆  南
右正本證明與原本無異。
如不服本判決，應於送達後十日內，以書狀敘明理由，向本院提出上訴狀（應附繕本
）。
附表：ＭＡＳＴＥＲ  ＣＡＲＤ（下稱Ｍ）、ＶＩＳＡ  ＣＡＲＤ（下稱Ｖ）
一、ＯＲＩＸ（Ｖ）三十一張
二、ＨＳＢＣ香港匯豐銀行（Ｖ）三十張
三、ＨＳＢＣ香港匯豐銀行（Ｍ）二張
四、ＣＡＢＬＥＰＯＷＥＲ（Ｖ）二十四張
五、ＣＩＴＩＢＡＮＫ花旗銀行（Ｖ）二十張
六、ＣＩＴＩＢＡＮＫ花旗銀行（Ｍ）二十張
七、ＳＴＡＮＤ　ＣＨＡＲＴＥＲＥＤ香港渣打銀行（Ｖ）十九張
八、ＮＵ　ＷＯＲＬＤ（Ｖ）一張
十、ＢＡＬＥＮＯ（Ｍ）二十七張
十一、ＡＥＯＮ（Ｖ）十八張
十二、ＡＩＧ（Ｖ）十九張
十三、ＡＩＧ（Ｍ）一張
十四、ＣＡＳＨ香港東亞銀行（Ｖ）十一張
十五、香港ＭＢＦ（Ｍ）八張
十六、香港公開大學（Ｖ）十張
十七、香港恆生銀行（Ｍ）十四張
十八、香港豐明銀行（Ｍ）十二張
十九、香港永隆銀行（Ｖ）十九張
信用卡半成品，合計二八六張
                                       書記官   郭  中  明
中　　　華　　　民　　　國　　九十三　　年　　　九　　　月　　　十四  　日
附本案論罪科刑法條：
刑法【民國92年6月25日修正】第二百零四條第一項
意圖供偽造、變造有價證券、郵票、印花稅票、信用卡、金融卡、儲值卡或其他相類
作為簽帳、提款、轉帳或支付工具之電磁紀錄物之用，而製造、交付或收受各項器械
、原料、或電磁紀錄者，處二年以下有期徒刑，得併科五千元以下罰金。
從事業務之人利用職務上機會犯前項之罪者，加重其刑至二分之一。
